臺灣新竹地方法院刑事判決
111年度交易字第144號
公  訴  人  臺灣新竹地方檢察署檢察官
被      告  何虹玲


            葉松達


上列被告等因過失傷害案件，經檢察官提起公訴（110年度偵字
第7100號），因被告等於準備程序進行中，就被訴事實均為有罪
之陳述，經本院告知簡式審判程序意旨，並聽取當事人之意見後
，裁定改依簡式審判程序審理，判決如下：
    主    文
何虹玲犯過失傷害罪，處拘役貳拾日，如易科罰金，以新臺幣壹
仟元折算壹日。
葉松達犯過失傷害罪，處拘役伍拾日，如易科罰金，以新臺幣壹
仟元折算壹日。
    事實及理由
一、本案犯罪事實及證據，均引用附件起訴書之記載。另補充證
    據：被告何虹玲、葉松達於本院訊問時之自白（見本院卷第
    76至77頁、第84頁）、交通部公路總局車輛行車事故鑑定會
    鑑定覆議會覆議意見書（見本院卷第47至48頁）。
二、論罪科刑：
　㈠核被告2人所為，均係犯刑法法第284條前段之過失傷害罪
　　。 
  ㈡被告何虹玲、葉松達肇事後，均於到場處理之司法警察尚未
    知悉肇事者為何人前，即已主動坦承肇事，並自首而接受裁
    判，有道路交通事故肇事人自首情形紀錄表2份附卷可參（
    見偵卷第16、17頁），爰依刑法第62條前段自首之規定，均
    減輕其2人之刑。
　㈢爰以行為人之責任為基礎，審酌被告2人騎乘機車，均應小心
    謹慎，遵守交通規則以維自身及他人之安全，被告2人行經
    未劃設分向線之彎道狹路時均未靠右行駛且會車時未保持安
    全間隔，雙方均有疏失，疏失情節相當，同為肇事原因，
　　被告何虹玲所受傷勢較被告葉松達傷勢嚴重，復念及被告2
    人均坦承犯行，犯後態度良好，被告何虹玲除本件外無其他
    前科，素行良好，被告葉松達素行普通，被告2人因賠償金
    額無共識而未和解，兼衡被告何虹玲自陳高職畢業，已婚，
    案發迄今與家人同住、在復健科診所任職，經濟狀況普通；
    被告葉松達自陳高中畢業，喪偶，案發迄今與家人同住，在
    通運行擔任司機，經濟狀況普通之生活狀況、智識程度等一
    切情狀，分別量處如主文所示之刑，並均諭知易科罰金之折
    算標準。
據上論斷，應依刑事訴訟法第273條之1第1項、第299條第1項前
段、第310條之2、第454條第2項，刑法第284條前段、第62條前
段、第41條第1項前段，刑法施行法第1條之1第1項，判決如主文
。
本案經檢察官許大偉提起公訴，檢察官黃嘉慧到庭執行職務。
中　　華　　民　　國　　111 　年　　7 　　月　　28　　日
                    刑事第六庭  法　官　黃美盈
以上正本證明與原本無異。　　　　　　　　　
如不服本判決應於收受本判決後20日內向本院提出上訴書狀，上
訴書狀應敘述具體理由。上訴書狀未敘述上訴理由者，應於上訴
期間屆滿後20日內補提理由書狀於本院(均須按他造當事人之人
數附繕本 )「切勿逕送上級法院」。 
中　　華　　民　　國　　111 　年　　7 　　月　　28　　日
　　　　　　　　　              書記官　曾柏方
附錄本案論罪科刑法條：
刑法第284條
因過失傷害人者，處一年以下有期徒刑、拘役或十萬元以下罰金
；致重傷者，處三年以下有期徒刑、拘役或三十萬元以下罰金。
　　　
附件：
臺灣新竹地方檢察署檢察官起訴書
                                     110年度偵字第7100號
　　被　　　告　何虹玲　女　47歲（民國00年0月0日生）
　　　　　　　　　　　　住○○市○區○○○街00巷00號
　　　　　　　　　　　　國民身分證統一編號：Z000000000號
　　　　　　　　葉松達　男　52歲（民國00年0月00日生）
　　　　　　　　　　　　住○○市○區○○路0段000巷00弄0
                          號5樓
　　　　　　　　　　　　國民身分證統一編號：Z000000000號
上列被告等因過失傷害案件，已經偵查終結，認應提起公訴，茲
將犯罪事實及證據並所犯法條分敘如下：
　　　　犯罪事實
一、何虹玲於民國110年2月17日12時57分許，騎乘車牌號碼000-
    0000號普通重型機車，沿新竹市北區經國路2段60巷由東往
    西方向行駛，適有同路段對向之葉松達騎乘車牌號碼000-00
    00號普通重型機車搭載其友人李依珊駛至該處，何虹玲、葉
    松達皆應注意行經未劃分向線或分向限制線之道路，應靠右
    行駛，且兩車交會時，相互之間隔不得少於半公尺，而當時
    並無不能注意之情形，竟皆疏未注意及此，均未儘靠右行駛
    ，兩車因而發生碰撞，致何虹玲受有頸椎5/6節椎間盤突出
    併狹窄及脊髓水腫、左側肢體多處擦挫傷等傷害，葉松達則
    受有左胸壁挫傷、左下肢擦挫傷等傷害（何虹玲過失致李依
    珊受傷部分，未據告訴）。
二、案經何虹玲、葉松達訴由新竹市警察局第一分局報告偵辦。
　　　　證據並所犯法條
一、證據清單及待證事實：
編號 證據名稱 待證事實 1 告訴人兼被告（以下稱被告）何虹玲於警詢及偵查中之供述 被告何虹玲於上開時間，騎乘機車行經上開地點與對向行駛而來之被告葉松達機車發生碰撞，致其人車倒地，因而受傷之事實。 2 告訴人兼被告（以下稱被告）葉松達於警詢及偵查中之供述 被告何虹玲於上開時間，騎乘機車行經上開地點與對向行駛而來之被告何虹玲機車發生碰撞，致其人車倒地，因而受傷之事實。 3 證人李依珊於偵查中之證述 佐證被告2人騎乘車輛發生碰撞之事實。 4 國軍新竹地區依附設民眾診療服務處院診斷證明書各1紙、國立臺灣大學醫學院附設醫院新竹臺大分院新竹醫院診斷證明書 證明被告何虹玲、葉松達因本件車禍受有上揭傷害之事實。 5 道路交通事故現場圖、道路交通事故調查報告表（一）（二）、道路交通事故照片、道路監視器錄影畫面光碟及其截圖、附近公寓定點錄影光碟、本署檢察事務官勘驗報告等 證明本件交通事故發生經過之事實。 6 交通部公路總局新竹區監理所竹苗區車輛行車事故鑑定會鑑定意見書 鑑定意見認何虹玲與葉松達各自騎乘普通重型機車，行經未劃分向標線狹路，均未儘靠右行駛又未充分注意與對向來車之會車間隔，兩車同為肇事原因。 
二、核被告何虹玲、葉松達所為，均係犯刑法第284條前段之過
    失傷害罪嫌。
三、依刑事訴訟法第251條第1項提起公訴。
　  此　  致
臺灣新竹地方法院
中　　華　　民　　國　 111　　年　　2 　　月　　7 　　日
                          　　檢　察　官　許大偉
本件正本證明與原本無異
中　　華　　民　　國　 111　　年　　2     月　　22  　日
　　　　　　　　　　　　　　　書　記　官  陳昭儒
所犯法條　　
刑法第284條前段
中華民國刑法第284條
因過失傷害人者，處 1 年以下有期徒刑、拘役或 10 萬元以下
罰金。